zh-TW: 溜冰鞋煞車類型: 腳跟煞車; 煞車塞; 無煞車; 可拆卸式煞車; 腳趾煞車 (可調式); 腳趾煞車 (固定式); 其他
tr: Paten fren tipi: Topuk freni; Jam tıkacı; Frensiz; Çıkarılabilir fren; Burun freni (ayarlanabilir); Burun freni (sabit); Diğer
zh-CN: 轮滑鞋刹车类型: 脚后跟刹车; 制动塞; 无刹车; 可拆卸刹车; 脚尖刹车（可调）; 脚尖刹车（固定）; 其他
sk-SK: Typ brzdy korčule: Pätová brzda; Záslepka; Bez brzdy; Odnímateľná brzda; Špičková brzda (nastaviteľná); Špičková brzda (pevná); Iné
sl-SI: Vrsta zavore za rolarje: Zavora na peti; Zamašek; Brez zavore; Odstranljiva zavora; Zavora na prstih (prilagodljiva); Zavora na prstih (fiksna); Drugo
de: Rollschuhbremstyp: Fersenbremse; Jam-Plug; Keine Bremse; Abnehmbare Bremse; Zehenstopper (verstellbar); Zehenstopper (fest); Andere
ja: スケートブレーキタイプ: ヒールブレーキ; ジャムプラグ; ブレーキなし; 取り外し可能ブレーキ; トゥストップ (調整可能); トゥストップ (固定); その他
ru: Тип тормоза роликовых коньков: Пяточный тормоз; Заглушка (jam plug); Без тормоза; Съемный тормоз; Носовой тормоз (регулируемый); Носовой тормоз (фиксированный); Другое
sv: Typ av bromssätt för rullskridsko: Hälbroms; Jam plug; Ingen broms; Avtagbar broms; Tåbroms (justerbar); Tåbroms (fast); Övrigt
cs: Typ brzdy brusle: Patní brzda; Jam plug; Bez brzdy; Odnímatelná brzda; Přední brzda (nastavitelná); Přední brzda (pevná); Jiný
th: ประเภทเบรกสเก็ต: เบรกส้นเท้า; แจมปลั๊ก; ไม่มีเบรก; เบรกถอดได้; โทสต็อป (ปรับได้); โทสต็อป (ยึดติดตาย); อื่นๆ
pl: Typ hamulca łyżw: Hamulec piętowy; Jam plug; Brak hamulca; Hamulec zdejmowany; Hamulec przedni (regulowany); Hamulec przedni (stały); Inne
hu: Görkorcsolya féktípusa: Sarokfék; Fékdugó; Fék nélkül; Kivehető fék; Orrfék (állítható); Orrfék (fix); Egyéb
pt-PT: Tipo de travão dos patins: Travão de calcanhar; Jam plug; Sem travão; Travão amovível; Travão de biqueira (ajustável); Travão de biqueira (fixo); Outro
pt-BR: Patins, tipo de freio: Freio de calcanhar; Freio jam plug; Sem freio; Freio removível; Freio dianteiro (ajustável); Freio dianteiro (fixo); Outro
es: Tipo de freno del skate: Freno de talón; Taco de freno; Sin freno; Freno extraíble; Freno de puntera (ajustable); Freno de puntera (fijo); Otro
lt-LT: Riedučių stabdžių tipas: Kulno stabdys; Priekinis stabdys („Jam plug“); Be stabdžio; Nuimamas stabdys; Priekinis stabdys (reguliuojamas); Priekinis stabdys (fiksuotas); Kita
ko: 스케이트 브레이크 유형: 힐 브레이크; 잼 플러그; 브레이크 없음; 탈착식 브레이크; 토스탑(조절식); 토스탑(고정식); 기타
nl: Type schaatsrem: Hielrem; Jam plug; Geen rem; Verwijderbare rem; Neusrem (verstelbaar); Neusrem (vast); Overig
da: Bremsetype for skøjte: Hælbremse; Jam plug; Ingen bremse; Aftagelig bremse; Tåstopper (justerbar); Tåstopper (fast); Andet
el: Τύπος φρένου πατινιού: Φρένο φτέρνας; Τάπα (jam plug); Χωρίς φρένο; Αφαιρούμενο φρένο; Φρένο μύτης (ρυθμιζόμενο); Φρένο μύτης (σταθερό); Άλλο
fi: Luistimen jarrutyyppi: Kantajarru; Jam plug -tulppa; Ei jarrua; Irrotettava jarru; Kärkijarru (säädettävä); Kärkijarru (kiinteä); Muu
nb: Type skøytebrems: Hælbrems; Jam-plugg; Uten brems; Avtakbar brems; Tåstopper (justerbar); Tåstopper (fast); Annet
hr-HR: Vrsta kočnice za role: Kočnica na peti; Jam čep / Jam plug; Bez kočnice; Uklonjiva kočnica; Prednja kočnica (podesiva); Prednja kočnica (fiksna); Ostalo
fr: Type de frein de patin: Frein au talon; Jam plug; Aucun frein; Frein amovible; Butée avant (réglable); Butée avant (fixe); Autre
it: Tipo di freno del pattino: Freno al tallone; Jam plug; Nessun freno; Freno rimovibile; Freno a tampone (regolabile); Freno a tampone (fisso); Altro
en: Skate brake type: Heel brake; Jam plug; No brake; Removable brake; Toe stop (adjustable); Toe stop (fixed); Other
vi: Loại phanh của giày trượt patin: Phanh gót; Nút chặn (Jam plug); Không phanh; Phanh tháo rời được; Phanh mũi (có thể điều chỉnh); Phanh mũi (cố định); Khác
ro-RO: Tip de frână pentru patine: Frână pe călcâi; Jam plug; Fără frână; Frână detașabilă; Frână pe vârf (reglabilă); Frână pe vârf (fixă); Altul
bg-BG: Тип спирачка за скейт: Спирачка на петата; Спирачка тапа; Без спирачка; Сваляща се спирачка; Предна спирачка (регулируема); Предна спирачка (фиксирана); Друг